臺灣花蓮地方法院刑事裁定　　　　　　　　　　　　　　九十一年度自字第二四號
　　自　訴　人　甲○○
　　被　　　告　乙○○
　　輔　佐　人　丙○○
右列被告因竊盜案件，經自訴人提起自訴，本院裁定如左：
    主  文
自訴駁回。
    理  由
一、按法院於自訴案件第一次審判期日前，經訊問及調查之結果，認為案件有刑事訴
    訟法第二百五十二條至第二百五十四條各款之情形者，得以裁定駁回，此為刑事
    訴訟法第三百二十六條第三項所明定。第按犯罪應依證據認定之，無證據不得推
    定其犯罪事實，刑事訴訟法第一百五十四條亦定有明文。第按犯罪應依證據認定
    之，無證據不得推定其犯罪事實，刑事訴訟法第一百五十四條亦定有明文。
二、本件自訴意旨略以：被告乙○○明知其於五月間（年份不詳）係自願至自訴人甲
    ○○台東太平榮家仁愛堂四房之居所，並未遭自訴人強迫或拘禁，竟向利家派出
    所誣告自訴人犯罪，又被告至榮家探望自訴人時，竟竊取自訴人之物品，因認被
    告涉有刑法誣告、竊盜罪嫌云云。
三、訊據被告乙○○堅決否認上開犯行，辯稱：「我沒有偷他的東西，自訴人他是精
    神異常，我在鳳林榮民醫院認識他，我也是該醫院的精神病患，我是重度精神病
    患，我們在那裡認識後，自訴人很喜歡我，還硬脫我衣服，叫我父親幫我辦出院
    ，要我和他結婚。後來我們在太平榮家時，第二次他把我反鎖在房間。我並沒有
    偷拿他的東西，是他主動買東西給我，與自訴人住二、三天，吃住自訴人負責。
    」等語。輔佐人丙○○則陳稱：「自訴人完全誣告我女兒，在醫院他們二人認識
    之後，自訴人把我女兒拐出院，後來我聽我女兒說，他們住在台東太平榮家。有
    一次自訴人把門反鎖，把她鎖在屋內，我女兒喊叫，有人才較警察開門，我們有
    報警。」等語。經查，依本件自訴狀所記載之犯罪事實觀之，其中如被告之犯罪
    時間，所竊得之物品等，均非明確，且自訴人經本院多次傳喚均未到庭，本院已
    難確認本件審判之客體及範圍，對被告抗辯權亦有減損，又自訴狀稱被告竊盜或
    誣告云云，均未提出任何證據以供本院調查，本件尚無證據證明被告有何犯罪嫌
    疑。
四、綜上所陳，應認被告犯罪嫌疑尚有不足，有刑事訴訟法第二百五十二條第十款所
    規定之情形，核諸前揭說明，是本院於第一次審判期日前，為自訴駁回之裁定。
據上論斷，應依刑事訴訟法第三百二十六條第三項、第二百五十二條第十款，裁定如
主文。
中      華      民      國    九十一    年     十一     月     十四     日
                              臺灣花蓮地方法院刑事庭
                                  法  官  鄭  培  麗
右正本證明與原本無異。
如對本裁定不服，應於送達後五日內，向本院提出抗告狀。（應抄附繕本）
                                  法院書記官
中      華      民      國    九十一    年     十一     月     十五     日
